# 认缴后撤资

提问人：cxue 时间：2019-12-08 11:46:00
A 和 B 共同投资 C 公司，A 认缴 550 万，实缴 100 万，持股 55%，B认缴实缴 450 万，持股 45%，C 注册资本为 1000 万，根据章程协议，A为实际控制方，C是 B的联营企业，一年后由于 C亏损严重，A 对于未实缴的投资额决定进行减资，B 同意，C 注册资本减资到 550 万，C成为 B的子公司，持股 81.12%，此时 A 的净资产为 190 万，C 纳入 B 合并范围，在个别报表和合并报表层面 B如何做账？比如说 B 在之前按照权益法根据持股比例 45%核算长投价值为 350 万，现在按照 81.12% 计算，长投价值为 154 万，该差异 350-154 直接计入投资收益吗？还是按照以前权益法核算的长投价值新购买一子公司核算，是否有商誉？

回答人：chenyiwei
如果 A、B 不是关联方，则该交易对 B 而言等同于分步交易实现非同一控制下合并。
1 、B 的个别报表层面：对 C 按权益法核算到减资日（即购买日），以减资日长投的权益法下账面价值作为后续成本法核算的成本基础（请关注此前对长投减值准备的计提是否充分，必要时进行前期差错更正）
2 、B 的合并报表层面，将原持有的股权按减资日（即购买日）公允价值重新计量，以当日公允价值作为合并成本，重新计量的差额计入合并报表中的投资收益。